臺灣屏東地方法院刑事判決
96年度訴字第301號
公　訴　人　臺灣屏東地方法院檢察署檢察官
被　　　告　甲○○原名林國瑞.
　　　　　　　　　　（現羈押在臺灣屏東看守所）
上列被告因違反毒品危害防制條例案件, 經檢察官提起公訴（96
年度毒偵字第329 號）, 本院裁定以簡式審判程序審理, 判決如
下：
    主  文
甲○○施用第一級毒品, 累犯, 處有期徒刑壹年陸月, 減為有期
徒刑玖月。又施用第二級毒品, 累犯, 處有期徒刑壹年貳月, 減
為有期徒刑柒月。應執行有期徒刑壹年參月。
    事  實  及　理　由
一、事實：
　　(一)前科部分：甲○○曾於民國85年及86年間, 分別因竊盜、
      搶奪及違反麻醉藥品管理條例等案件, 由本院以85年少易
      字第7 號、86年少訴字第1 號、86年易字第1798號及86年
      訴字第658 號判決, 各判處有期徒刑1 年、1 年4 月、6
      月及10月確定, 該4 刑自86年7 月19日起接續執行, 原執
      行指揮書執行完畢日期為89年11月2 日, 經執行部分刑期
      後, 於88年3 月19日假釋出獄。惟其隨即再因竊盜等案件
      , 由本院以88年訴字第678 號、88年易字第1157號判決各
      判處有期徒刑1 年2 月及1 年確定, 並以89年聲字第465
      號裁定應執行有期徒刑2 年確定。其後先執行其遭撤銷假
      釋後之殘刑有期徒刑1 年5 月27日, 再接續執行前開2 年
      有期徒刑。嗣於92年2 月19日假釋出監, 迄應執行期滿日
      即92年7 月11日為止, 其假釋均未撤銷, 其未執行之刑以
      已執行完畢論（本件因此構成累犯）。其亦曾於88年間因
      施用毒品案件, 由本院以88年毒聲字第2377號裁定送觀察
      勒戒, 因認有繼續施用毒品傾向, 再由本院以88年毒聲字
      第2564號裁定送強制戒治, 迄89年4 月26日由本院以88年
      毒聲字第895 號裁定停止強制戒治付保護管束, 並移監執
      行前揭殘刑及應執行刑部分。待保護管束期滿, 由臺灣屏
      東地方法院檢察署檢察官於89年11月30日以89年戒毒偵字
      第475 號為不起訴處分確定。惟於93年間, 又因施用毒品
      案件, 為本院以92年訴字第741 號判決判處應執行有期徒
      刑1 年10月確定。同年間復因竊盜案件, 由本院以93年易
      字第233 號判決判處有期徒刑1 年確定。上開2 刑合併執
      行有期徒刑2 年10月, 並於95年10月25日縮短刑期假釋,
      所餘刑期付保護管束, 迄96年3 月29日始期滿（惟其於保
      護管束期間內, 又因違反受保護管束人應遵守事項, 遭撤
      銷假釋, 此部分不致使本件構成累犯）。
    (二)本件犯罪事實：甲○○未因受有期徒刑之執行而心生警惕
      , 又於93年7 月底某日在屏東縣萬巒鄉○○村○○路33號
      其住所等地, 施用第二級毒品甲基安非他命（已由本院於
      93年9 月9 日以92年訴字第741 號判決有罪確定）後之5
      年內, 分別基於施用第一級毒品及第二級毒品之犯意, 於
      95年12月10日某時, 在屏東縣萬巒鄉泗溝村某墳墓處, 以
      將毒品摻入香菸內點火抽吸之方式, 施用第一級毒品海洛
      因1 次；另於同年12月11日中午1 至2 時許, 在前址住處
      內, 施用甲基安非他命1 次。嗣於95年12月11日1 時許,
      甲○○與友人共3 人, 在屏東縣萬巒鄉○○村○○路61號
      住處前聚集時, 見警巡邏而四散逃逸, 警方在現場扣得注
      射針筒1 支, 懷疑甲○○涉有施用毒品犯嫌, 迄同年月13
      日1 時35分許, 甲○○經警通知前往屏東縣警察局內埔分
      局萬巒分駐所接受調查, 為警採尿送驗, 發現呈嗎啡及甲
      基安非他命陽性反應而查獲。
二、證據: 引用起訴書證據清單欄之記載（如附件）, 並增加引
    用被告於本院審理中之自白為證據。
三、按海洛因為第一級毒品, 甲基安非他命為第二級毒品, 毒品
    危害防制條例第2 條第2 項第1 款、第2 款分別定有明文。
    被告於施用毒品被查獲送強制戒治及依法判刑後, 分別施用
    海洛因及甲基安非他命毒品, 核其所為係犯毒品危害防制條
    例第10條第1 項施用第一級毒品罪及同條第2 項之施用第二
    級毒品罪, 其持有海洛因及甲基安非他命毒品之行為分別為
    施用該等毒品之犯行所吸收, 不另論罪。被告前有如事實欄
    所示之科刑及執行情形, 有臺灣高等法院被告前案紀錄表附
    卷足憑, 其於刑之執行完畢後5 年內, 故意再犯本件最重法
    定本刑有期徒刑之2 罪, 均為累犯, 均應依法加重其刑。又
    被告所犯上開兩罪, 犯意各別, 罪名不同, 應分論併罰。爰
    審酌被告之智識程度、前科素行（卷附臺灣高等法院被告前
    案紀錄表參照）, 前經施用毒品受觀察勒戒、強制戒治及徒
    刑之執行後, 仍無視毒品對身心之危害而再度施用, 且施用
    兩種毒品, 毒癮非淺, 其於偵、審程序中均坦承犯行, 態度
    尚稱良好等一切情狀, 分別量處如主文所示之刑, 及依中華
    民國96年罪犯減刑條例減刑後, 定其應執行之刑, 以資懲儆
    。末查, 扣案注射針筒1 支, 雖經查獲警局以檢驗試劑檢驗
    結果後呈嗎啡、海洛因反應（卷附毒品初步檢驗報告單參照
    , 警卷第18頁）, 惟被告自陳其係以將毒品摻入香煙中點燃
    抽吸之方式施用海洛因毒品, 扣案針筒非其所有; 證人林明
    德於偵查中亦證稱被告係以注射方式施用海洛因毒品（96
    年毒偵字第329 號卷第8 頁）, 故該扣案注射針筒1 支應非
    被告施用海洛因毒品之工具, 與本案尚無關聯, 爰不併為沒
    收銷燬之諭知。
據上論斷, 應依刑事訴訟法第273 條之1 第1 項、第299 條第1
項前段、第310 條之2,毒品危害防制條例第10條第1 項、第2 項
, 刑法第11條前段、第47條第1 項、第51條第5 款, 中華民國96
年罪犯減刑條例第2 條第1 項第3 款、第7 條, 判決如主文。
中　　華　　民　　國　　96　　年　　8 　　月　　3 　　日
                  刑事第四庭    法  官　王以齊
以上正本證明與原本無異。
如不服本判決應於收受本判決送達後十日內向本院提出上訴書狀
，其未敘述上訴理由者，並得於提起上訴後十日內向本院補提理
由書狀（均須按他造當事人之人數附繕本）「切勿逕送上級法院
」
中　　華　　民　　國　　96　　年　　8 　　月　　3 　　日
                                書記官  盧姝伶
附錄本判決論罪科刑法條：
毒品危害防制條例第10條第1 項
施用第一級毒品者, 處6 月以上5 年以下有期徒刑。
施用第二級毒品者, 處3 年以下有期徒刑。
